【裁判字號】    90,上易,73
【裁判日期】    891013
【裁判案由】    違反電子遊戲場業管理條例等
【裁判全文】
臺灣高等法院臺中分院刑事判決                        九十年度上易字第七三號
    上  訴  人  臺灣臺中地方法院檢察署檢察官
    上  訴  人
    即  被  告  丁○○
    選任辯護人  施瑞章
    上  訴  人
    即  被  告  乙○○
    選任辯護人  游琦俊
    被      告  甲○○
右上訴人因被告等違反電子遊戲場業管理條例等案件，不服臺灣臺中地方法院八十九
年度易字第二六一二號，中華民國八十九年十月十三日第一審判決（起訴案號：臺灣
臺中地方法院檢察署八十九年度偵字第九九六七、九九六九、九九七一號），提起上
訴，本院判決如左：
      主  文
原判決關於丁○○部分撤銷。
丁○○共同違反未依電子遊戲場業管理條例規定，辦理營利事業登記，不得經營電子
遊戲場業之規定，處有期徒刑月，如易科罰金，以佰元折算壹日。緩刑貳年。
其他上訴駁回。乙○○、甲○○均緩刑貳年。
      事  實
一、丁○○原在臺中縣大雅鄉○○村○○路○段八號經營「雅環保齡球館」（登記名
    稱為：雅環股份有限公司），其為增加營業收入，未經辦理電子遊戲場業之營利
    事業登記，即擅自從民國（下同）八十八年八月間起，由黃榮利（業經原審法院
    另案判處罪刑確定）在該保齡球館內擺設賽車等電子遊戲機共六十一台，供不特
    定人把玩而經營電子遊戲場業，約定抽成方式如附表所示。嗣於八十九年二月三
    日總統明令公布施行「電子遊戲場業管理條例」之後，丁○○、黃榮利二人仍基
    於共同之犯意聯絡，未依電子遊戲場業管理條例之規定先辦理電子遊戲場業之營
    利事業登記，持續在上址擺設該六十一台電子遊戲機供不特定人把玩，違規經營
    電子遊戲場業。嗣於八十九年六月四日二十三時十五分許，經警持臺灣臺中地方
    法院檢察署檢察官簽發之搜索票前往上址執行搜索時當場查獲，並扣得黃榮利所
    有提供違法經營電子遊戲場業所用之電子遊戲機共六十一台，及由不詳姓名之人
    於前一日（八十九年六月三日）擺設，尚未供營業之電子遊戲機四十三台。
二、乙○○自八十八年九月十四日（聲請簡易判決處刑書及原審判決均誤為八十八年
    九月四日）起在臺中縣豐原市○○路六十五號設立「青春帝國遊樂場」，擺設三
    十台電子遊戲機，經營電子遊戲場業。並自八十八年十二月初起，以月薪新臺幣
    （下同）二萬二千元，僱用女性員工陳馨怡，於午後四時至十二時止，在店內擔
    任接聽電話、換幣及清潔等工作，未經核准，使女工於午後十時至翌晨六時之時
    間內工作。嗣於八十九年二月三日總統明令公布施行「電子遊戲場業管理條例」
    之後，乙○○仍未依該條例規定辦理電子遊戲場業之營利事業登記，持續經營該
    電子遊戲場業。嗣於八十九年六月四日二十三時許，經警持前開檢察署檢察官簽
    發之搜索票前往上址執行搜索時當場查獲，並扣得乙○○所有供違法經營電子遊
    戲場業所用之電子遊戲機三十台。
三、甲○○原在臺中縣神岡鄉○○路七○一號經營「佳佳保齡球館」（八十八年十二
    月十四日起登記名稱為：佳興育樂有限公司），並自八十七年二月間起，以月薪
    一萬九千元，僱用女性員工劉佩怡於午後五時至十二時止，在店內擔任櫃服務
    員工作，未經核准，使女工於午後十時至翌晨六時之時間內工作。其又與林耀崙
    （業經原審另案判處罪刑確定）共謀經營電子遊戲場業牟利，未先依法向主管機
    關辦理電子遊戲場業之營利事業登記，即自八十八年底起，由林耀崙提供滿貫大
    亨等電子遊戲機共三十六台陳列擺設在店內供不特定人把玩營利，營業所得由二
    人均分。嗣於八十九年二月三日總統明令公布施行「電子遊戲場業管理條例」之
    後，甲○○、林耀崙二人仍基於共同之犯意聯絡，未依電子遊戲場業管理條例之
    規定先辦理電子遊戲場業之營利事業登記，持續在上址擺設該三十六台電子遊戲
    機供不特定人把玩，違規經營電子遊戲場業。嗣於八十九年六月四日二十三時二
    十分，經警持前開檢察署檢察官簽發之搜索票前往上址執行搜索時當場查獲，並
    扣得林耀崙所有供違法經營電子遊戲場業所用之電子遊戲機三十六台。
四、案經臺中縣警察局豐原分局報請臺灣臺中地方法院檢察署檢察官偵查起訴。
      理  由
一、訊之上訴人即被告丁○○、乙○○及被告甲○○對前述未依電子遊戲場業管理條
    例規定辦理營利事業登記，而持續經營電子遊戲場業，及乙○○、甲○○未經核
    准，使女工在午後十時至翌晨六時之時間內工作等事實，均坦承不諱，並有扣案
    之電子遊戲機可資佐證，乙○○、甲○○使女工在午後十時至翌晨六時之時間內
    工作之事實，並與受僱女工陳馨怡、劉佩怡於警訊證述情節相符。本件事證明確
    ，被告等之犯行均堪予認定。
二、核被告等所為，均係違反電子遊戲場業管理條例第十五條之規定，應依同條例第
    二十二條規定處罰。被告乙○○、甲○○違法雇用女性員工於午後十時以後之時
    間內工作之行為，另違反勞動基準法第四十九條第一項前段之規定，應依同法第
    七十七條規定處罰。被告丁○○與黃榮利間，及被告甲○○與林耀崙間，就違反
    電子遊戲場業管理條例部分之犯行，有犯意聯絡與行為分擔，均為共同正犯。被
    告乙○○、甲○○所犯前述二罪有方法結果之牽連關係，應從一重之違反電子遊
    戲場業管理條例之罪處斷。原審法院認被告丁○○罪證明確，而予論科，固屬有
    據；惟本件在丁○○所營保齡球館扣案之電子遊戲機一百零四台，其中僅六十一
    台（如附表所示）為黃榮利自八十八年八月間起所擺設，另四十三台則為不詳姓
    名之人於查獲前一日擺設，但未供營業，此業經被告於警訊及偵查中供述甚明，
    原判決誤認如附表所示之六十一台，為丁○○自八十八初起所擺設，另四十三台
    為黃榮利自八十九年初起所擺設，自有不當。丁○○上訴意旨認原判決量刑過重
    ，雖無理由，然原判決既有上述可議，自應由本院將原判決撤銷改判。爰審酌被
    告丁○○之犯罪動機、目的、手段，所生危害及犯罪後態度等一切情狀，量處如
    主文第二項所示之刑，並諭知易科罰金之折算標準示懲。又查被告丁○○前未曾
    受有期徒刑以上刑之宣告，有臺灣高等法院被告全國前案紀錄表在卷可稽，其經
    本次科刑之教訓，當知所警惕而無再犯之虞，本院認所宣告之刑，以暫不執行為
    適當，爰併宣告緩刑二年，以啟自新。至扣案之電子遊戲機，均非違禁機種，且
    未供為賭博或妨害風化等用途，而本案係因違反行政管制之規定受罰，一旦被告
    再依相關規定取得營利事業登記，仍得再以該遊戲機營業，審酌其違規所生法益
    之危害與處罰手段之相當性，本件尚無宣告沒收之必要，爰不予沒收之諭知。另
    被告乙○○、甲○○部分，原審法院因認其二人罪證明確，適用電子遊戲場業管
    理條例第十五條、第二十二條，勞動基準法第四十九條第一項前段、第七十七條
    ，刑法第十一條前段、第二十八條、第五十五條、第四十一條（修正前），罰金
    罰鍰提高標準條例第二條規定，各量處有期徒刑三月，如易科罰金，以三百元折
    算一日，並未准沒收扣案之電子遊戲機，其認事用法並無不當，量刑亦稱妥適。
    乙○○上訴意旨以原判決量刑過重，並無理由；檢察官上訴意旨仍請求沒收扣案
    之電子遊戲機，如前關於被告丁○○部分所述，已難認有理由，且被告甲○○部
    分所扣案之電子遊戲機，業經於共犯林耀崙部分諭知沒確定，並經臺灣臺中地方
    法院檢察署執行完畢，有該署通知執行函附卷可按，其上訴亦無理由，均應予駁
    回。又被告乙○○、甲○○前均未曾受有期徒刑以上刑之宣告，有臺灣高等法院
    被告全國前案紀錄表在卷足憑，其經此科刑教訓，皆當知所警惕而無再犯之虞，
    本院認原審所宣告之刑，以暫不執行為適當，爰均諭知緩刑二年，以啟自新。
據上論斷，應依刑事訴訟法第三百六十八條、第三百六十九條第一項前段、第三百六
十四條、第二百九十九條第一項前段，電子遊戲場業管理條例第十五條、第二十二條
，刑法第十一條前段、第二十八條、第四十一條第一項、第七十四條第一款，罰金罰
鍰提高標準條例第二條，判決如主文。
本案經檢察官丙○○到庭執行職務。
中      華      民      國      九十    年      二      月    二十二    日
                                  臺灣高等法院臺中分院刑事第六庭
                                        審判長法  官  李  文  雄
                                              法  官  龔  永  昆
                                              法  官  邱  顯  祥
右正本證明與原本無異。
不得上訴。
                                              書記官  籃  營  昌
中      華      民      國      九十      年      二      月   二十三   日
附錄法條
電子遊戲場業管理條例第二十二條
違反第十五條規定者，處行為人一年以下有期徒刑、拘役或科或併科新台幣五十萬元
以上二百五十萬元以下罰金。
電子遊戲場業管理條例第十五條
未依本條例規定辦理營利事業登記者，不得經營電子遊戲場業。
附表：
編號    名              稱                數          量   拆帳方式
一      賽車                              六台             丁○○得四成
二      射擊                              八台             同右
三      跳舞機                            一台             同右
四      聽演奏機                          一台             同右
五      鋼琴演奏機                        一台             同右
六      小賽車                            一台             同右
七      快打機                            一台             同右
八      方塊機、三國誌、炸蛋超人、泡泡龍  共四十二台       五五對分
                                                                        Ｄ


司法院資訊處製作；財團法人民間司法改革基金會備份。
